* A:\Bureau\Projet Robot Infirmier\spice moteur brushless\Draft3.asc
V9 MLI 0 PULSE(0 3.3 0 1n 1n 50u 100u 120)
V10 3.3 0 3.3
A2 3.3 3.3 3.3 MLI LowA 0 D1L 0 AND Vhigh=3.3
XU6 D3H D3L 12 M6 MP_01 N005 M5 C 0 LTC4444
C10 C N005 1µ
D6 12 N005 1N5817
V11 12 0 12
M1 36 M1 A A Si7336ADP
M2 A M2 N008 N008 Si7336ADP
M3 36 M3 B B Si7336ADP
M4 B M4 N008 N008 Si7336ADP
M5 36 M5 C C Si7336ADP
M6 C M6 N008 N008 Si7336ADP
R1 N008 0 10
C1 36 0 10µ
R2 A N009 50
R3 B N009 50
R4 C N009 50
R5 36 C 100K
R6 C N008 100K
R7 36 B 100K
R8 B N008 100K
R9 36 A 100K
R10 A N008 100K
XU1 D2H D2L 12 M4 MP_02 N004 M3 B 0 LTC4444
C2 B N004 1µ
D1 12 N004 1N5817
XU2 D1H D1L 12 M2 MP_03 N003 M1 A 0 LTC4444
C3 A N003 1µ
D2 12 N003 1N5817
V7 LowA 0 PWL file=LowA.txt
V12 HighA 0 PWL file=HighA.txt
V13 LowB 0 PWL file=LowB.txt
V14 HighB 0 PWL file=HighB.txt
V15 LowC 0 PWL file=LowC.txt
V16 HighC 0 PWL file=HighC.txt
A7 3.3 3.3 3.3 MLI HighA 0 D1H 0 AND Vhigh=3.3
A8 3.3 3.3 3.3 MLI LowB 0 D2L 0 AND Vhigh=3.3
A9 3.3 3.3 3.3 MLI HighB 0 D2H 0 AND Vhigh=3.3
A10 3.3 3.3 3.3 MLI LowC 0 D3L 0 AND Vhigh=3.3
A11 3.3 3.3 3.3 MLI HighC 0 D3H 0 AND Vhigh=3.3
V1 36 0 36
.model D D
.lib A:\Documents\LTspiceXVII\lib\cmp\standard.dio
.model NMOS NMOS
.model PMOS PMOS
.lib A:\Documents\LTspiceXVII\lib\cmp\standard.mos
.tran 16m
* Toutes les sorties (D1L,D1H,D2L,D2H...) sont générées par le FPGA
* Partie Driver : LTC4444 disponible sur RS. Ils prennent en entrée les signaux de sortie du FPGA et sortent les signaux permettant de commander le moteur
* Partie Mos/Moteur : on modélise les moteurs par des résistances de 50 ohm, et on vérifie que l'on récupère bien les bons signaux A,B et C
* Partie Alimentation : 36V généré par l'alim' de vélo, 12V et 3.3 générés par les régulateurs, step-down...
.lib LTC4444.sub
.backanno
.end
